# 银行理财收益核算

提问人：emilyfyy 时间：2023-05-24 12:50:56
请教陈版，公司购买的银行理财产品（包括开放式、封闭式的结构性存款、保本或非保本的浮动收益率理财产品），划分为FVPTL，期末未到期的情况下，期末是否需要确认公允价值变动的金额，公允价值如何取得？应收利息应该是确认到了付息日还未支付的金额，所以持有期间如果没有到合同约定的付息日就不用确认应收利息和投资收益，对么？如果到了付息日，还暂时没有收到利息，那用什么金额确认应收利息。

回答人：chenyiwei
期末公允价值一般根据银行公布的期末净值计算。据此确认公允价值变动损益。
持有期间如果没有到合同约定的付息日就不用确认应收利息和投资收益。
如果到了付息日，还暂时没有收到利息，则如果金额已知的，直接按已知金额计算，并从金融资产账面价值中转出；如果金额不能合理确定的，则暂时不作账务处理。

提问人：emilyfyy 时间：2023-05-29 17:01:08
陈版，麻烦再追问一下，如果期末净值无法取得，是否可以按照理财产品的浮动收益率下限确认公允价值变动损益？
另外，“如果到了付息日，还暂时没有收到利息，则如果金额已知的，直接按已知金额计算，并从金融资产账面价值中转出；如果金额不能合理确定的，则暂时不作账务处理”中提到的，从金融资产账面价值中转出的前提是之前确认过公允价值变动的情况，是不？如果之前无法取得公允价值，从来没有确认过公允价值变动，到付息日暂未收到利息，应该怎么进行账务处理？
再次感谢！

回答人：chenyiwei
1 、严格来说不符合准则规定，但实务中可能可以接受； 2 、是；如果之前无法取得公允价值，从来没有确认过公允价值变动，那么可能也只有暂不处理了。